臺灣高等法院刑事判決　　　　　　　　　　　　　九十一年度上訴字第二八七二號
　　上　訴　人
　　即　被　告　丁○○
　　選任辯護人　鄒永禎
右上訴人因毒品危害防制條例等案件，不服臺灣桃園地方法院九十一年度訴字第一三
九號，中華民國九十一年八月一日第一審判決（起訴案號：臺灣桃園地方法院檢察署
九十年度偵字第一九四一五號）提起上訴，本院判決如左：
    主  文
上訴駁回。
    事  實
一、丁○○明知俗稱「搖頭丸」之ＭＤＭＡ係我國管制進口之第二級毒品，不得運輸
    ，竟與丙○○（另案由檢察官偵查中）、甲○○、乙○○（以上二人未據偵辦）
    共同基於運輸第二級毒品ＭＤＭＡ之犯意聯絡，先由丙○○與丁○○約定，丁○○如能將ＭＤＭＡ自印尼帶回國內，則可獲得新台幣（下同）十萬元代價，待丁○○允諾後，先由乙○○自台北匯款予住於印尼之甲○○在印尼購買第二級毒品
    ＭＤＭＡ後，丙○○即於民國九十年十一月十五日先行搭機赴印尼，另囑丁○○
    於翌（十六）日搭機前往印尼與丙○○會合，旋於九十年十一月二十二日上午十
    時許，丙○○在其住宿之某飯店房間內，與甲○○二人將所購得之第二級毒品Ｍ
    ＤＭＡ共四包（淨重一千二百公克），放在甲○○所購得之塑膠帶內，再以甲○○所有膠帶將之縛綁於丁○○腰部，綁妥後，丁○○隨即與丙○○於同日下午一
    時五十分許，自印尼雅加達機場一同搭乘長榮航空ＢＲ２３８班機返回國內，而
    將該批第二級毒品即管制進口物品ＭＤＭＡ運輸入境，同日晚上八時五十五分許
    抵達我國中正機場，二人則分別辦理入境手續，其間，丙○○已先行通關入境離
    去，然丁○○則因內政部警政署航空警察局事先接獲線報而被列為鎖定之目標並
    予以電腦資訊管制，嗣丁○○自第二航廈入境時，財政部台北關稅局人員發現目
    標出現旋予帶案搜身查獲，經扣得丁○○所運輸之第二級毒品ＭＤＭＡ四包（經
    改裝成淺綠色及粉紅色各一包，驗餘淨重分別為淺綠色五六一‧五八公克、粉紅
    色五九七‧四五公克），及捆綁丁○○所帶毒品所用之膠帶及塑膠帶一包後，函
    送內政部警政署航空警察局處理。
二、案經內政部警政署航空警察局移請臺灣桃園地方法院檢察署檢察官偵查起訴。
    理  由
一、右揭犯罪事實，業據上訴人即被告丁○○於偵審中坦承不諱，並有第二級毒品Ｍ
    ＤＭＡ四包（經改裝成淺綠色及粉紅色各一包，驗餘淨重分別為淺綠色五六一‧
    五八公克、粉紅色五九七‧四五公克）、捆綁毒品所用之膠帶及塑膠帶一包扣案
    及旅客入出境紀錄查詢表二紙（詳偵查卷第十、十一頁）、現場照片十張（第三
    九至四三頁）、電腦列印相片八張（詳偵查卷第十二至十九頁）、中華民國入境
    旅客申報單、運輸工具收據及搜索筆錄各（詳偵查卷第二二頁）一紙附卷可稽，
    並經證人即內政部警政署航空警察局偵查員蔡明晃、內政部警政署航空警察局安
    檢六組安檢人員陳明允、財政部台北關稅局關員簡澄森等人於原審訊問時結證屬
    實，均證稱：電腦因為線報，已經鎖定目標，先顯示出入境資料，警察帶被告到
    檢查台來，我們先確定被告，就開始檢查行李及身體，搜身用手一摸就摸到毒品
    ，在摸到毒品前被告沒有主動說有帶毒品等語（詳原審卷第五四頁、第七四頁）
    ，而經當場查扣之淺綠色藥丸及粉紅色藥丸經鑑驗結果，均含ＭＤＭＡ成分，亦
    有內政部警政署刑事警察局民國九十年十二月七日刑鑑字第二二○四一六號鑑驗
    通知書一份附卷足憑（詳偵查卷第五四頁），是故本件事證明確，被告犯行堪以
    認定。
二、查被告於行為後，懲治走私條例業於九十一年六月二十六日經總統公布修正，於
    九十一年六月二十八日生效，比較新舊法，修正前懲治走私條例第二條第一項所
    定得併科罰金刑為新台幣二十萬元，而修正後為得併科罰金刑為新台幣三百繭元
    ，自以舊法有利於行為人，核被告丁○○之所為，係犯毒品危害防制條例第四條
    第二項之運輸第二級毒品罪及修正前懲治走私條例第二條第一項之私運管制物品
    罪。被告與丙○○、甲○○、乙○○等人間，有犯意聯絡及行為分擔，均為共同
    正犯。被告持有第二級毒品之低度行為應為運輸第二級毒品之高度行為所吸收，
    不另論罪。其以一行為同時觸犯運輸第二級毒品罪及私運管制物品罪等二罪名，
    為想像競合犯，應從較重之運輸第二級毒品罪處斷。
三、原審引用毒品危害防制條例第四條第二項、第十八條第一項前段、第十九條第一
    項及修正前懲治走私條例第二條第一項、刑法第十一條（贅引前段）、第二條第
    一項但書、第五十五條論罪，漏引懲治走私條例第十一條及刑法第二十八條，特
    予補正，爰審酌被告坦承犯行、深具悔意，但所運輸之毒品數量甚鉅及檢察官求
    刑無期徒刑等一切情狀，量處有期徒刑十二年，，就扣案之淺綠色及粉紅色藥丸
    各一包（每包均二九○○顆，經各抽取十顆供鑑驗用罄，淺綠色ＭＤＭＡ驗餘淨
    重五六一‧五八公克；粉紅色ＭＤＭＡ驗餘淨重五九七‧四五公克），經核均係
    毒品危害防制條例第二條第二項第二款所列之第二級毒品，除採樣鑑驗用罄者外
    ，驗餘部分均應依同條例第十八條第一項前段規定宣告沒收併銷燬之；另扣案之
    膠帶及塑膠帶一包，為共同正犯甲○○所有供本件犯罪所用之物，亦應依同條例
    第十九條第一項規定宣告沒收，其認事用法，均無不當，量刑亦稱妥適，被告以
    量刑過重為由提起上訴，為無理由，應予駁回。
據上論斷，應依刑事訴訟法第三百六十八條判決如主文。
本案經檢察官吳國南到庭執行職務。
中      華      民      國     九十一     年     十     月    三十一    日
                              臺灣高等法院刑事第十八庭
                                  審判長法  官  吳      敦
                                        法  官  吳  明  峰
                                        法  官  劉  慧  芬
右正本證明與原本無異。
如不服本判決應於收受送達後十日內向本院提出上訴書狀，其未敘述上訴之理由者並
得於提起上訴後十日內向本院補提理由書（均須按他造當事人之人數附繕本）。
                                        書記官  鎖  瑞  嶺
中      華      民      國    九十一    年      十一    月      一      日
附錄：本案論罪科刑法條全文
毒品危害防制條例第四條第二項
製造、運輸、販賣第二級毒品者，處無期徒刑或七年以上有期徒刑，得併科新臺幣七
百萬元以下罰金。
修正前懲治走私條例第二條第一項
私運管制物品進口、出口逾公告數額者，處七年以下有期徒刑，得併科新台幣二十萬
元以下罰。
